

Thibaut Mosteau

Développeur React - Next

Après 13 ans en assurance, j'ai pivoté vers le développement web pour allier passion et carrière. J'apporte des compétences solides en communication, négociation et compréhension des besoins clients pour créer des solutions web axées sur l'utilisateur. Disponible pour un contrat professionnel (école validée), CDD ou CDI.

CONTACT



44330 Le Pallet



06 63 82 38 43



thibaut.mosteau@gmail.com



portfolio

HARD SKILLS

- Conception d'interfaces web conviviales
- Développement back-end et gestion de bases de données
- Création d'API et authentification des utilisateurs
- Mise en production
- Utilisation d'outils de développement et respect des normes de codage
- Méthode Agile en équipe et GIT

LANGUES

Anglais: Scolaire

Français: Langue maternelle









TT Road Trip Coding Batte

















EXPÉRIENCES PROFESSIONNELLES

2024 - 2024

2023 - 2024

2021 - 2023

2013 - 2021

2011 - 2013

Développeur Web - Twenty Soft

St Julien de Concelles, France / 6 Mois stage

Développement d'un SAAS WEB sur l'apprentissage :

- Front : Next.js- Typescript Tailwind
- Back : Postgres SQL Prisma

Développeur Web - Wild Code School

Nantes, France I 5 Mois

Apprentissage des métier de développeur web **frontend** et **backend**, réalisation de trois projets avec **React**, **Node.js**, **express** et **MySQL**.

- Spooky Clicker Visitez
- Radio World Visitez
- Hub Idea Visitez

Conseiller Commercial - Harmonie Mutuelle

Nantes, France I 1 an

Chargé de clientèle professionnelle -

MMA Assurances - Nantes. France | 8 ans

Responsable d'équipe commerciale

ACS Conseils - Bouguenais, France I 2 ans

FORMATIONS

Développeur web et mobile - 2024

Wild Code School - RCNP NIV 5

BTS Management des unités commerciales - 2010

St Pierre – La Joliverie

BAC STG Comptabilité - 2008

St Pierre - La Joliverie